【裁判字號】    97,消債更,232
【裁判日期】    971027
【裁判案由】    更生事件
【裁判全文】
臺灣臺南地方法院民事裁定           97年度消債更字第232號
債  務  人  甲○○
                      號
訴訟代理人  蔡敬文律師
上列當事人聲請消費者債務清理事件，本院裁定如下：
    主  文
債務人甲○○自民國九十七年十月二十七日十七時起開始更生程
序。
    理  由
一、按債務人不能清償債務或有不能清償之虞，且無擔保或無優
    先權之債務總額未逾新臺幣（下同）1200萬元者，於法院裁
    定開始清算程序或宣告破產前，得向法院聲請更生。法院開
    始更生程序之裁定，應載明其年、月、日、時，並即時發生
    效力，消費者債務清理條例第3條、第42條第1項、第45條第
    1項定有明文。
二、本件債務人主張：債務人毀諾當時並無工作收入，負債總額
    為5,229,516 元，其中無擔保或無優先權之債務共3,269,51
    6元。債務人名下僅有現值1,624,302元之不動產及汽車一輛
    ，負債顯然超過資產甚多，已達不能清償債務或有不能清償
    之虞之程度。債務人雖曾依照中華民國銀行公會會員辦理消
    費金融案件無擔保債務協商機制與各債權銀行成立協商，約
    定自95年7月起，分100期，按月於每月10日支付32,323 元
    ，至全部清償為止。然債務人每月依協商條件應清償之金額
    高於債務人每個月之收入。債務人僅係一般消費者，並未從
    事營業，復未經法院裁定開始清算程序或宣告破產，爰向本
    院聲請更生等語。
三、債務人主張毀諾當時並無工作收入，負債總額為5,229,516
    元，其中無擔保或無優先權之債務共3,269,516 元。債務人
    名下僅有現值1,624,302 元之不動產及汽車一輛。債務人曾
    於消費者債務清理條例施行前，與各債權銀行就無擔保債務
    成立協商，約定每月償還32,323元，共分100期。債務人僅
    係一般消費者，並未從事營業之事實，業據提出債權人清冊
    、債務人之財產及收入狀況說明書、協議書、無擔保債務還
    款計畫書、戶籍謄本、財政部台灣國稅局95年、94年度綜合
    所得稅各類所得資料清單、財政部台灣省國稅財產歸屬資料
    清單、土地及建物登記謄本、壽險保單影本、京城銀行活存
    內頁影本、薪資條，堪認債務人確已達不能清償債務或有不
    能清償之虞之程度。
四、按債務人對於金融機構因消費借貸、自用住宅借款、信用卡
    或現金卡契約而負債務，在聲請更生或清算前，應提出債權
    人清冊，以書面向最大債權金融機構請求協商債務清償方案
    ，並表明共同協商之意旨。債務人與金融機構協商成立者，
    不得聲請更生或清算。但因不可歸責於己之事由，致履行顯
    有重大困難者，不在此限，消費者債務清理條例第151條第1
    、5項定有明文。債務人雖曾於消費者債務清理條例施行前
    ，與各債權銀行就無擔保債務成立協商，約定每月償還32,3
    23元，共分100期，然債務人毀諾當時並無工作收入，無法
    支付其之前與各債權銀行就無擔保債務成立協商所約定每月
    應償還之32,323元。債務人主張有不可歸責於己之事由，致
    履行上開協議顯有重大困難，堪予採信。
五、綜上所述，債務人僅係一般消費者，並未從事營業，其已達
    不能清償債務或有不能清償之虞之程度，其中無擔保或無優
    先權之債務，在1200萬元以下，之前雖與各債權銀行達成協
    議，但因不可歸責於己之事由，致履行上開協議顯有重大困
    難，且未經法院裁定開始清算程序或宣告破產，又查無消費
    者債務清理條例第6條第3項、第8條或第46條各款所定駁回
    更生聲請之事由存在，則債務人聲請更生，應屬有據，爰裁
    定如主文。
中    華    民    國    97    年    10    月    27    日
                  民事第三庭    法  官  黃莉莉
上為正本係照原本作成。
本件不得抗告。
本裁定已於97年10月27日17時公告。
中    華    民    國    97    年    10    月    27    日
                                書記官  陳著振


司法院資訊處製作；財團法人民間司法改革基金會備份。
